【裁判字號】    92,毒抗,15
【裁判日期】    920207
【裁判案由】    聲請觀察勒戒
【裁判全文】
臺灣高等法院高雄分院刑事裁定                      九十二年度毒抗字第一五號
    抗  告  人  甲○○  男  .
    選任辯護人  張清雄律師
                吳建勛律師
右列抗告人因違反毒品危害防制條例聲請觀察勒戒案件，不服臺灣高雄地方法院九十
一年度毒聲字第八一九一號中華民國九十一年十二月二十日第一審裁定（聲請案號：
臺灣高雄地方法院檢察署九十一年度毒偵字第六七八０號），提起抗告，本院裁定如
左：
      主  文
抗告駁回。
      理  由
一、抗告意旨略以：抗告人即被告甲○○（下稱被告）於九十一年九月二十一日凌晨
    二時前往「ＧＯＤ  ＡＭ  ＰＵＢ」消費，因遭警方懷疑施用第二級毒品ＭＤＭ
    Ａ，而於凌晨五時三十分左右被帶回警局，並經警方採集尿液送驗，惟被告於九
    月二十日因感冒曾往朱玉柱診所求診，並服用朱醫師開立之內服藥，因而影響檢
    驗結果之正確性，且被告於九十一年九月二十三日及九十一年十二月六日分別前
    往大統醫學檢驗中心、高雄市立凱旋醫院檢驗尿液，均未驗出ＭＤＭＡ陽性反應
    ，原審未予詳查，即認定抗告人有施用第二級毒品ＭＤＭＡ，顯有不當云云。
二、經查：被告甲○○於民國九十一年九月二十一日凌晨四時五分經警查獲後，採集
    尿液送往高雄市立凱旋醫院以免疫學分析法、氣相層析質譜儀分析法（ＧＣ／Ｍ
    Ｓ）初驗結果，呈現毒品ＭＤＭＡ陽性反應，並經檢察官再次送往高雄醫學大學
    附設中和紀念醫院以酵素免疫分析法、氣相層析質譜儀分析法覆驗結果，亦呈毒
    品ＭＤＭＡ陽性反應，有高雄市立凱旋醫院高市凱醫檢字第六五三號尿液檢驗成
    績書及高雄醫學大學附設中和紀念醫院第九一一二—二三六號濫用藥物尿液檢驗
    報告乙紙附卷可稽，被告雖一再辯稱其因感冒服用之藥物影響尿液檢驗之結果云
    云。惟按用精密儀器分析，可排除尿液測試中產生安非他命偽陽性之可能，而得
    到正確答案，目前最常用之確認方法為氣相層析質譜儀，以該儀器作藥物及其代
    謝產物之定性及定量分析，幾乎不會有偽陽性反應產生，有行政院退除役官兵輔
    導委員會臺北榮民總醫院八十三年四月七日（八三）北總內字第三０五號函可佐
    。況被告因感冒於九十一年九月二十日前往朱玉柱診所求診，經朱玉柱醫師開立
    之內服藥物，經服用後，尿液並不會產生ＭＤＭＡ陽性反應，有朱玉柱醫師出具
    之函文一紙附卷可考（見偵查卷第十七頁反面），是被告前揭辯詞，顯難採信。
    又被告雖於九十一年九月二十三日及九十一年十二月六日分別前往大統醫學檢驗
    中心、高雄市立凱旋醫院檢驗尿液，均未驗出ＭＤＭＡ陽性反應，並因此提出之
    大統醫學檢驗中心、高雄市立凱旋醫院之診斷書及檢驗報告各一紙為證，然此至
    多能證明其於九十一年九月二十三日及九十一年十二月六日採尿時回溯二十四小
    時內並無施用ＭＤＭＡ之情，至於上開高雄市立凱旋醫院及高雄醫學大學附設中
    和紀念醫院出具之尿液檢驗報告各一份，係針對被告於九十一年九月二十一日凌
    晨四時五分經警查獲後，採集其尿液之檢驗報告，二者並不相干，亦不可混為一
    談，自難以之為有利抗告人之認定，可見抗告人於九十一年九月二十一日凌晨四
    時五分起回溯二十四小時內，確實曾在某不詳地點施用第二級毒品ＭＤＭＡ一次
    無訛。原審依毒品危害防制條例第二十條第一項、觀察勒戒處分執行條例第三條
    第一項規定，裁定將抗告人送勒戒處所觀察、勒戒，經核並無不合。抗告人抗告
    意旨，仍執陳詞否認施用毒品ＭＤＭＡ，指摘原裁定不當，為無理由，應予駁回
    。
三、據上論結，應依刑事訴訟法第四百十二條，裁定如主文。
中    華    民    國      九十二      年        二        月     七     日
                              臺灣高等法院高雄分院刑事第七庭
                                  審判長法官  李春昌
                                        法官  黃憲文
                                        法官  莊飛宗
右正本證明與原本無異。
不得再抗告。
                                      書記官  張明賢
中    華    民    國     九十二     年       二       月     十一       日
                                                                        Ｆ


司法院資訊處製作；財團法人民間司法改革基金會備份。
